臺灣高等法院臺中分院刑事判決       100年度上易字第1101號
上  訴  人
即  被  告  詹樹印
上列上訴人因竊盜等案件，不服臺灣彰化地方法院100年度易字
第142號中華民國100年7月11日第一審判決(起訴案號：臺灣彰
化地方法院檢察署100年度偵字第650號)，提起上訴，本院判決
如下：
    主  文
上訴駁回。
    理  由
一、依刑事訴訟法第350條、第361條、第362條、第367條規定，
    不服地方法院之第一審判決而上訴者，須提出上訴書狀，並
    應敘述具體理由，為上訴必備之程式；其所提出之書狀未敘
    述上訴理由，或僅曾以言詞陳述上訴理由者，均應於上訴期
    間屆滿後20日內補提理由書於第一審法院。第一審法院經形
    式審查，認逾期未補提上訴理由者，應定期間先命補正；逾
    期未補正者，為上訴不合法律上之程式，應以裁定駁回。倘
    已提出上訴理由，但所提非屬具體理由者，則由第二審法院
    以上訴不合法律上之程式，判決駁回。而所謂具體理由，必
    係依據卷內既有訴訟資料或提出新事證，指摘或表明第一審
    判決有何採證認事、用法或量刑等足以影響判決本旨之不當
    或違法，而構成應予撤銷之具體事由，始克當之(例如：依
    憑證據法則具體指出所採證據何以不具證據能力，或依憑卷
    證資料，明確指出所為證據證明力之判斷如何違背經驗、論
    理法則)；倘僅泛言原判決認定事實錯誤、違背法令、量刑
    失之過重或輕縱，而未依上揭意旨指出具體事由，或形式上
    雖已指出具體事由，然該事由縱使屬實，亦不足以認為原判
    決有何不當或違法者(例如：對不具有調查必要性之證據，
    法院未依聲請調查亦未說明理由，或援用證據不當，但除去
    該證據仍應為同一事實之認定)，皆難謂係具體理由，俾與
    第二審上訴制度旨在請求第二審法院撤銷、變更第一審不當
    或違法之判決，以實現個案救濟之立法目的相契合，並節制
    濫行上訴(最高法院97年度臺上字第892號判決意旨可資參
    照)。又理由是否具體，則屬第二審法院審查之範圍，不在
    命補正之列，亦即上訴書狀已記載理由，並有具體之敘述時
    ，其上訴既屬合法，第二審法院固應就其理由之是否可取，
    為實體之審理及判斷；如認其上訴書狀雖記載理由，但並未
    具體敘述時，則無須再命補正，可逕認其上訴不合法，以判
    決駁回之，此有最高法院97年度臺上字第1281號判決意旨可
    參。
二、本案上訴人即被告詹樹印(下稱被告)不服原審判決提起上訴
    ，其上訴狀所載理由，略以：被告為基督徒，所以願意學習
    基督之犧牲與誠實，不願多辯解，只想在教會服務，有個生
    存機會。當中又怕法院通緝，通知未收到(到處流浪討生活)
    ，不知如何是好，請給予重新再來之機會云云。
三、經查：被告上訴意旨應係請求從輕量刑，惟量刑輕重係屬事
    實審法院得依職權自由裁量之事項，茍已斟酌刑法第57條各
    款所列情狀而未逾法定刑度，即不得遽指為違法。被告詹樹
    印對原審判決採用證據、認定事實及適用法律等節均不爭執
    ，僅泛言：請給予從新再來之機會云云。而原審判決於犯罪
    事實及理由欄內已詳予載明量刑之依據：「爰審酌被告有多
    次竊盜前科，素行非佳，竟又不思正途，任意攫取他人財物
    ，不尊重他人財產權益，其好逸惡勞之心態可議，惟念其於
    犯後尚知坦承犯行，堪認有悔意，並已返還所竊之財物，且
    被害人於本院準備程序中表示願意原諒被告等情，暨其手段
    、智識程度、竊得物品價值等一切情狀」(參原判決第2頁)
    ，而量處拘役40日之刑，並諭知易科罰金之折算標準。原審
    顯已注意適用刑法第57條之規定，其對被告所處之刑符合「
    罰當其罪」之原則，本院經核並無輕重失衡之情形。故被告
    詹樹印所提之上訴理由，要非屬所謂之具體理由【即必須依
    據卷內既有訴訟資料或提出新事證，具體指摘或表明第一審
    判決有何採證認事、用法或量刑等足以影響判決本旨之不當
    或違法，而構成應予撤銷之具體事由，始克當之(例如：依
    憑證據法則具體指出所採證據何以不具證據能力，或依憑卷
    證資料，明確指出所為證據證明力之判斷如何違背經驗、論
    理法則)】。
四、從而，被告詹樹印既未依法指摘或表明第一審判決有何採證
    認事、用法或量刑等足以影響判決本旨之不當或違法，而構
    成應予撤銷之具體事由，揆諸上開最高法院判決意旨，及依
    「程序優先於實體」之刑事訴訟法原則，本件上訴自不合法
    定上訴程式，應予駁回，並不經言詞辯論為之。
據上論斷，應依刑事訴訟法第367條前段、第372條，判決如主文
。
中    華    民    國   100    年    9     月    1     日
            刑事第五庭  審判長法  官  趙  春  碧
                              法  官  卓  進  仕
                              法  官  林  宜  民
以上正本證明與原本無異。
不得上訴。
                              書記官  吳  雅  菁
中    華    民    國   100    年    9     月    1     日